臺灣基隆地方法院基隆簡易庭民事判決
110年度基簡字第507號
原      告  王聿忻  

訴訟代理人  吳子明  
被      告  幸福華城D棟公寓大廈管理委員會

法定代理人  陳進發  
上列當事人間請求免繳管理費等事件，本院判決如下：
    主  文
原告之訴駁回。
訴訟費用由原告負擔。
    事實及理由
一、原告起訴主張略以：原告於民國110年4月14日向本院拍定，
    並於110年5月13日登記取得門牌號碼基隆市○○區○○街000號2
    樓房地之所有權，而為幸福華城D棟公寓大廈之區分所有權
    人，被告乃幸福華城D棟公寓大廈之管理委員會。未料，被
    告榮譽主委兼副財委周建華於首次見面時，即向原告提出有
    關「依規約催繳前手所欠自109年1月至110年4月、每月新臺
    幣（下同）700元之管理費共1萬1,200元，並藉此不給電梯
    使用之磁卡和通往地下室垃圾集中處和地下避難處，併不得
    參與車位、機車位輪流預約登記」等3事。惟查，規約對繼
    受人之拘束力不包含已具體發生之管理費給付義務，也就是
    民法第799條至第800條之1並無受讓人應就前手欠繳之管理
    費連帶負責之規定，故拍定人即原告不須就前手債務人欠繳
    之管理費負清償責任。參考臺灣高等法院103年度上易字第1
    13號民事判決意旨，須事先經地政機關登記或法院裁定管理
    登記後，被告方可依民法第826條之1第3項規定，要求原告
    對債務人積欠之管理費負連帶清償責任等語。並聲明：被告
    應不可依規約向拍定受讓人（即原告）催繳前手所欠管理費
    （自109年1月至110年4月共1萬1,200元），並藉此不給電梯
    使用之磁卡和通往地下室垃圾集中處和地下避難處，併不得
    參與車位、機車位輪流預約登記之事。
二、本件未經言詞辯論，故無被告答辯聲明及理由。
三、按「原告之訴，有下列各款情形之一者，法院得不經言詞辯
    論，逕以判決駁回之。但其情形可以補正者，審判長應定期
    間先命補正：當事人不適格或欠缺權利保護必要。」民事
    訴訟法第249條第2項第1款定有明文。是原告提起之訴訟，
    就為訴訟標的之法律關係，應有請求法院判決之現實上必要
    性，亦即在法律上有受判決之現實利益，始為法之所許。若
    對自己無利益，或依訴之內容不能直接解決其私法上權利之
    紛爭者，即不能認為其訴有保護之必要（最高法院94年度台
    上字第2090號判決意旨可參），且此權利保護必要之要件是
    否具備，為法院職權調查事項（最高法院106年度台抗字第1
    361號裁定意旨參照），若原告就其提起民事訴訟主張之法
    律關係，並無請求法院為判決之現實上必要性，應認為原告
    之訴欠缺權利保護必要要件，應以其訴為無理由而判決駁回
    之。
四、經查：
　㈠觀諸原告起訴狀所載內容，係請求法院判決命被告管委會未
    來不得對原告為一定之行為，即預防性不作為訴訟，性質上
    屬消極給付之訴，而按「請求將來給付之訴，以有預為請求
    之必要者為限，得提起之」，為民事訴訟法第246條所明文
    ，是提起將來給付之訴者，自須釋明其有何「預為請求之必
    要」。至衡酌是否有預為請求之必要，必須考慮「原告預先
    起訴尋求權利保護之必要性」與「使被告避免對無謂之訴訟
    產生應訴之負擔」及「對國家司法資源有效率的運用俾以排
    除無意訴訟所造成之浪費」等因素，依具體紛爭之實況個別
    地加以判斷。本件原告起訴時聲明「被告應不可依規約向原
    告催繳前手所欠管理費」部分，惟並未提出任何證據資料釋
    明被告已向原告提出繳納前手積欠管理費之請求，則被告將
    來是否訴請原告給付，是否有權請求原告清償，仍屬未定，
    原告復未說明何以在被告訴請給付前，即有必要預為請求法
    院判命被告於將來不向其主張，而不待被告起訴後再為抗辯
    ，難認有預為請求之必要，不應許可原告無益的請求法院審
    判。
　㈡況被告如欲具體實現公寓大廈管理條例或規約所定向區分所
    有權人追繳應分擔費用，本得以自己名義（主任委員為代表
    人）代表大廈住戶起訴請求；原告如認被告有「不給電梯使
    用之磁卡和通往地下室垃圾集中處和地下避難處」、「不讓
    原告參與車位、機車位輪流預約登記」等行為，亦得提起積
    極給付之訴，請求法院判命被告交付磁卡或為預約登記，是
    原告預先起訴請求被告不得作為或不作為，顯然無法直接解
    決原告所主張兩造間之相關紛爭，難認原告上開請求具有解
    決紛爭之實益，原告空言提起本件訴訟，即欠缺權利保護之
    必要，爰不經言詞辯論，逕以判決駁回之。
五、結論：本件原告之訴為無理由，依民事訴訟法第436條第2項
    、第249條第2項、第78條，判決如主文。
中　　華　　民　　國　　110 　年　　7 　　月　　8  　日
                  基隆簡易庭法　官　林淑鳳　　　　　
以上正本係照原本作成。
對於本件判決如有不服，應於收受送達後20日內向本院提出上訴
書狀，上訴於本院合議庭，並按他造當事人之人數附具繕本。如
委任律師提起上訴者，應一併繳納上訴審裁判費。
中　　華　　民　　國　　110 　年　　7 　　月　　8　　日
                            書記官　陳櫻姿